臺灣臺北地方法院交通事件裁定　　　　　　　　　　九十年度交聲字第一○○九號
　　聲明異議人
　　即受處分人　甲○○
右列受處分人因違反道路交通管理處罰條例案件，對交通部公路局臺北區監理所於中
華民國九十年八月二十九日所為之處分（北監五字第裁四○—Ａ00000000號
號）聲明異議，本院裁定如左：
    主  文
原處分撤銷。
甲○○汽車駕駛人停車時，在禁止臨時停車處所停車，處新臺幣六百元罰鍰。
    理  由
一、按汽車駕駛人停車時，在禁止臨時停車處所停車者，處新臺幣六百元以上一千二
    百元以下罰鍰，道路交通管理處罰條例第五十六條第一項第一款定有明文。次按
    違反道路交通處罰管理條例第五十六條第一項第一款事件，期限內自動繳納者，
    處新臺幣六百元罰鍰，逾越繳納期限或經逕行裁決處罰者，處新臺幣一千二百元
    罰鍰，本件行為時即八十九年一月十日所應適用之違反道路交通管理事件統一裁
    罰標準及處理細則第二條第二項定有明文。次按處理違反道路交通管理事件，有
    關文書送達之程序，準用刑事訴訟法送達之規定；被告、自訴人、告訴人或附帶
    民事訴訟當事人，有左列情形之一者，得為公示送達：一、住、居所、事務所及
    所在地不明者。二、掛號郵寄而不能達到者。三、因住居於法權所不及之地，不
    能以其他方法送達者，本件行為時之違反道路交通管理事件統一裁罰標準及處理
    細則第五條、刑事訴訟法第五十九條分別定有明文。
二、本件聲明異議人即受處分人甲○○於民國八十九年一月十日上午十時二十五分許
    ，在臺北市○○○路○段禁止臨時停車處所停放車牌號碼ＡＮ—七八三三號之自
    用小客車，經臺北市政府警察局中正第一分局交通分隊警員拍攝照片一張以受處
    分人違反道路交通管理處罰條例第五十六條第一項第一款規定在設有禁止臨時停
    車標誌路段停車，開立北市警交大字第Ａ00000000號舉發通知單並指定
    應於八十九年三月三十一日前前往原處分機關交通部公路局臺北區監理所聽候裁
    決，原處分機關於九十年八月二十九日認聲明異議人確有前開違規行為且未按時
    繳納或到案聽候裁決，而依據道路交通管理處罰條例第五十六條第一項第一款之
    規定逕行裁處最高額新臺幣一千二百元之罰鍰。
三、訊據受處分人坦稱其於上開時、地確有違規停車之行為，並辯稱：伊業已於八十
    六年四月間由臺北縣蘆洲鄉○○街搬家至同鄉○○○路○段三五六巷一○八之一
    號六樓居住，伊並未收受警察所開立上開違規停車之罰單，以致無法按期繳納或
    到案聽候裁決，請求裁決改罰罰鍰之最低額等語，經查：本件受處分人交通違規
    案件舉發通知單，係由臺北市政府警察局警員於八十九年一月二十九日逕行舉發
    ，該舉發通知單係向臺北縣蘆洲鄉○○街二九九巷一九號三樓掛號送達，因無人
    簽收而退回，至於退郵原因，並未清楚可見郵局勾記之退回理由，臺北市政府警
    察局交通大隊遂於八十九年三月二十八日函請臺北市政府刊登公報以完成公示送
    達之手續，此有本案之舉發通知單及該交通大隊於九十一年九月二十七日所發北
    市警交大字第○九一六六七二五八○○號函附資料在卷可佐，本件舉發通知單因
    無人簽收而退回，其退郵理由不明，核與前開得公示送達之規定並不相符，舉發
    單位本應向郵政機關查詢或再次向同址送達以確定退郵原因是否與得公示送達之
    規定相符，本件舉發單位竟將舉發通知單逕為公示送達，其送達程序顯有違誤，
    該舉發通知單尚難認業已合法送達於受處分人，是受處分人並非故意不依限到案
    ，原處分機關認受處分人係故意不依限到案而逕行裁決最高額之罰鍰，自難認為
    允恰，受處分人本件聲明異議為有理由，爰將原處分撤銷並依據道路交通管理處
    罰條例第五十六條第一項第一款之規定，裁處如主文所示之罰鍰。
據上論斷，應依道路交通案件處理辦法第二十條前段之規定，裁定如主文。
中      華      民      國    九十一    年     十一     月    二十五    日
                              臺灣臺北地方法院交通法庭
                                        法  官  唐于智
右正本證明與原本無異。
如不服本裁定，應於裁定送達後五日內向本院提出抗告狀。
                                        書記官  陳俐妙
中      華      民      國    九十一    年     十一     月    二十五    日
